臺灣高雄地方法院刑事判決　　　　　　　 96年度訴字第285號
公　訴　人　臺灣高雄地方法院檢察署檢察官
被　　　告　甲○○
上列被告因違反毒品危害防制條例案件，經檢察官提起公訴（95
年度毒偵字第9333號），嗣因被告就被訴事實為有罪之陳述，經
經本院告知簡式審判程序意旨，並聽取公訴人及被告之意見後，
本院合議庭裁定由受命法官獨任依簡式審判程序審理，判決如下
：
    主  文
甲○○施用第一級毒品，累犯，處有期徒刑柒月。又施用第二級
毒品，累犯，處有期徒刑月，扣案之第二級毒品甲基安非他命
壹包（驗前淨重零點零壹玖公克，驗後淨重零點零壹捌公克，含
包裝袋），沒收銷燬之。應執行有期徒刑玖月，扣案之第二級毒
品甲基安非他命壹包（驗前淨重零點零壹玖公克，驗後淨重零點
零壹捌公克，含包裝袋），沒收銷燬之。
    事  實
一、甲○○前因施用毒品案件，經本院以87年度毒聲字第222 號
    裁定觀察勒戒，經提起抗告，嗣因撤回抗告而確定，經入所
    執行觀察勒戒，因認有繼續施用毒品之傾向，再經本院以87
    年度毒聲字第1094號裁定令入戒治處所施以強制戒治，復經
    本院裁定停止強制戒治，所餘刑期付保護管束，於87年12月
    3 日出監，其後保護管束期滿未經撤銷，以執行完畢論，經
    臺灣高雄地方法院檢察署檢察官於88年8 月5 日以88年度戒
    毒偵字第15號為不起訴處分確定。詎甲○○再因施用毒品案
    件，經本院裁定令入戒治處所施以強制戒治，於91年6 月12
    日執行完畢而於91年6 月13日釋放；且經提起公訴，經本院
    於91年4 月12日以90年度訴字第2965號判處有期徒刑9 月，
    於91年5 月6 日確定，經入監執行，於92年8 月22日執行完
    畢。
二、甲○○猶不知悛悔，明知海洛因、甲基安非他命分別為毒品
    危害防制條例第2 條第2 項第1 款、第2 款明定之第一級、
    第二級毒品，不得施用或持有，仍於上前強制戒治執行完畢
    釋放後5 年內，分別基於施用第一級毒品海洛因、第二級毒
    品甲基安非他命之犯意，於95年10月17日下午17時餘許，在
    於高雄市新興區○○○路167 巷15號，以將海洛因摻水置於
    注射針筒注射之方式，另以將甲基安非他命置於玻璃球內吸
    食煙氣之方式，分別施用第一級毒品海洛因、第二級毒品甲
    基安非他命1 次。嗣於95年10月17日18時45分許在高雄市新
    興區○○○路167 巷15號前為警查獲，扣得被告所有供施用
    第二級毒品甲基安非他命所用之甲基安非他命1 包（驗前淨
    重0.019 公克，驗後淨重0.018 公克，實秤毛重0.216 公克
    ，起訴書誤載為毛重0.24公克），並經其同意採尿送驗後呈
    嗎啡及甲基安非他命陽性反應，始查悉上情。
三、案經高雄憲兵隊報請台灣高雄地方法院檢察署檢察官偵查起
    訴及移送併辦。
    理  由
一、本件被告甲○○係違反毒品危害防制條例第10條第1 項、第
    2 項施用第一級、第二級毒品罪，其法定刑為死刑、無期徒
    刑、最輕本刑為3 年以上有期徒刑以外之罪，於準備程序進
    行中，被告就被訴事實為有罪之陳述，由受命法官告知簡式
    審判程序之要旨並聽取其與公訴人之意見，經被告同意適用
    簡式審判程序後，本院亦認無不得或不宜改依簡式審判程序
    進行之處，爰依刑事訴訟法第273 條之1 第1 項、第284 條
    之1 規定，本院合議庭裁定裁定本件由受命法官獨任進行簡
    式審判程序，合先敘明。
二、事實認定
  (一)上揭事實，業據被告於本院準備及審理程序中坦承不諱。並
    有長榮大學95年10月30日濫用藥物尿液檢驗報告暨尿液採證
    對照表各1 件（見偵查卷第7 頁、警卷）在卷可稽。另扣得
    被告所有供己施用第二級毒品甲基安非他命所用之甲基安非
    他命1 包可資佐證。上開扣案物品，經送請高雄醫學大學附
    設中和紀念醫院鑑驗結果，呈甲基安非他命陽性反應，驗前
    淨重0.019 公克，驗後淨重0.018 公克（實秤毛重0.216 公
    克，起訴書誤載為毛重0.24公克），有該院96年1 月26日00
    00000 號檢驗報告1 份（見本院卷）在卷可參。上揭核與被
    告自白相符，足徵被告之自白核與事實相符，堪予採信。
  (二)另查，被告前因施用毒品案件，經本院以87年度毒聲字第22
    2 號裁定觀察勒戒，經提起抗告，嗣因撤回抗告而確定，經
    入所執行觀察勒戒，因認有繼續施用毒品之傾向，再經本院
    以87年度毒聲字第1094號裁定令入戒治處所施以強制戒治，
    復經本院裁定停止強制戒治，所餘刑期付保護管束，於87年
    12月3 日出監，其後保護管束期滿未經撤銷，以執行完畢論
    ，經臺灣高雄地方法院檢察署檢察官於88年8 月5 日以88年
    度戒毒偵字第15號為不起訴處分確定；再因施用毒品案件，
    經本院裁定令入戒治處所施以強制戒治，於91年6 月12 日
    執行完畢而於91年6 月13日釋放等情，有臺灣高等法院被告
    前案紀錄表及本院被告院內索引卡紀錄表各1 份附卷可參，
    足認被告確於上開強制戒治執行完畢釋放後、5 年內再犯毒
    品危害防制條例第10條第1 項、第2 項施用第一級、第二級
    毒品罪。
  (三)職是，本件事證明確，被告犯行洵堪認定，應依法論科。
三、論罪科刑
  (一)查海洛因、甲基安非他命分別為毒品危害防制條例第2 條第
    2 項第1 、2 款所明定之第一、二級毒品，故核被告所為，
    係犯同條例第10條第1 、2 項之施用第一、二級毒品罪。被
    告施用第一、二級毒品前、後之持有毒品之行為，本應論以
    持有之罪，惟持有毒品之行為應由施用毒品之行為所吸收，
    不另論罪。查被告曾因施用毒品案件，經本院於91年4 月12
    日以90年度訴字第2965號判處有期徒刑9 月，於91年5 月6
    日確定，經入監執行，於92年8 月22日執行完畢，此有臺灣
    高等法院被告前案紀錄表1 份附卷可稽，其於5 年以內再故
    意犯本件有期徒刑以上之罪，應依刑法第47條第1 項，各論
    以累犯，並各加重其刑。
  (二)爰審酌被告前因施用毒品案件，經施以觀察勒戒、強制戒治
    執行完畢後；再因施用毒品案件，經強制戒治執行完畢，且
    經判決確定及執行完畢，竟再為本件施用毒品犯行，足見其
    惡習已深，且戒絕毒癮之意志不堅，未能體悟施用毒品對自
    己、家人造成之傷害及社會之負擔，自屬可議；惟念被告犯
    罪後坦承犯行、為警查獲施用次數僅1 次及施用毒品本質上
    係屬戕害自身健康之行為，尚未直接危害他人，反社會性之
    程度較低等一切情狀，分別量處如主文所示之刑，並定其應
    執行之刑。
  (三)此外，扣案之甲基安非他命1 包，經送請高雄醫學大學附設
    中和紀念醫院鑑驗結果，呈甲基安非他命陽性反應，驗前淨
    重0.019 公克，驗後淨重0.018 公克（實秤毛重0.216 公克
    ，起訴書誤載為毛重0.24公克），有上開檢驗報告1 紙附卷
    可佐，則此係第二級毒品甲基安非他命而為違禁物無訛，從
    而不問屬於犯人與否，應均依毒品危害防制條例第18條第1
    項前段規定沒收銷燬之；至該包裝袋與其內之甲基安非他命
    並無析離實益下，亦應視同屬第二級毒品甲基安非他命併予
    沒收。
據上論斷，應依刑事訴訟法第273 條之1 第1 項、第284 條之1
、第299 條第1 項前段，毒品危害防制條例第10條第1 項、第2
項、第18條第1 項前段，刑法第11條前段、第47條第1 項、第51
條第5 款，判決如主文。
本案經檢察官乙○○到庭執行職務。
中　　華　　民　　國　　 96　　年　　1　　月　　29　　日
                  刑事第十五庭  法　官  洪乙心
以上正本證明與原本無異。
如不服本判決，應於判決送達後10日內，向本院提出上訴狀。
中　　華　　民　　國　　 96　　年　　1　　月　　29　　日
                                書記官  卓榮杰
附錄
毒品危害防制條例第10條第1 項
施用第一級毒品者，處 6 月以上 5 年以下有期徒刑。
施用第二級毒品者，處 3 年以下有期徒刑。
